# 试生产支出费用化后可否确认存货？

提问人：Gleen343 时间：2018-07-12 15:33:08
各位前辈好，想请教一个问题：一家医药企业将其委托第三方进行药品试生产的支出在当年计入研发支出并费用化，当年公司尚未获取生产许可销售证书，下一年度获取许可销售证书之后，认为试生产产生的样品满足质量要求可以被出售，想确认存货。请问在这种情况下该依据什么准则如何进行会计处理？ 谢谢~

回答人：chenyiwei
首先，“试生产产生的样品满足质量要求可以被出售”是否合规？实务中即使是申请GMP认证目的试生产的产品，最后通过认证之后，也是不可以对外出售的。 假设不考虑出售试生产产品的合规性问题，将其出售所得款项，应冲减“研发费用”。不建议确认存货，因为这些试生产产品不是来源于正常的生产经营（日常活动）。

提问人：Gleen343 时间：2018-07-13 11:45:35
试谢谢陈版！想继续请教一下，试生产生产的是原料药，是需要继续投入下一步生产工序继续使用的。这个试生产出来的原料药不是为了GMP证书认证目的的，而是为了评估第三方是否具备代工生产能力，他们GMP认证目前已经通过了，现在在考虑将之前试生产出来的原料药投入下一步的正式生产，是否可以考虑没有GMP之前，看作存货100%减值；那现在获得GMP证书了，可以确认使用和销售，再转回减值 ？

回答人：chenyiwei
不建议转回此前的准备，建议在实现对外销售后直接确认为处置收益处理。

提问人：心海拂清风 时间：2018-07-13 17:55:14
施工企业现场的研发试验可以计入工程施工？还是只能计入管理费用，谢谢！

回答人：chenyiwei
要看这个研发实验是否为了形成具有通用性的新工艺新技术，以及这部分研发成本能否单独识别和可靠计量。同时满足这两个条件的，单列为管理费用；否则计入施工成本中，不单列。

提问人：心海拂清风 时间：2018-07-13 18:51:13
施工企业计入管理费用和计入工程施工有准则规定啥的么？区分两者的依据是？谢谢。

回答人：chenyiwei
没有明确规定，但依据研发支出确认的基本原则（内部启动的研发项目，项目本身和相关支出明确可识别和可靠计量）可得出此结论。

提问人：心海拂清风 时间：2018-07-13 20:43:40
如果是专用性的工艺项目研发，那就要计入工程施工了？如果列入工程施工，明细披露还是工程施工-研发费用？这块就不能加计扣除了哈，谢谢。

回答人：chenyiwei
专用性的，或者其成本不能明确识别和单独可靠计量的，均计入施工成本，不能加计扣除。